【裁判字號】    98,竹簡聲,156
【裁判日期】    980909
【裁判案由】    停止強制執行
【裁判全文】
臺灣新竹地方法院民事裁定           98年度竹簡聲字第156號
聲  請  人  乙○○
相  對  人  久驊資產管理有限公司
                      統一編號.
法定代理人  甲○○
上列當事人間聲請停止執行事件，本院裁定如下：
    主  文
聲請人供擔保新臺幣壹仟參佰元後，本院九十八年度司執字第一
００一０號執行事件中對聲請人之財產之強制執行程序，於本院
九十八年度竹簡調字第二一二號事件判決確定前應暫予停止。
程序費用由相對人負擔。
    理      由
一、按有回復原狀之聲請或提起再審或異議之訴，或對於和解為
    繼續審判之請求，或提起宣告調解無效之訴，撤銷調解之訴
    ，或對於法院依強制執行法第四條第一項第五款之裁定提起
    抗告時，法院依必要情形，或依聲請定相當並確實擔保，得
    為停止強制執行之裁定。強制執行法第十八條第二項定有明
    文。
二、本件聲請意旨略以：緣相對人與聲請人間因清償借款強制執
    行事件（本院九十八年度司執字第一００一０號），相對人
    曾就聲請人所有在新竹縣新豐鄉農會00000000000000帳號（
    以下簡稱系爭帳號）內之存款新台幣（下同）一一九八七元
    ，予以聲請本院而獲准實施假扣押執行，並經本院核發扣押
    命令在案，然上開存款乃聲請人獲政府發放之老農津貼之金
    額，並非聲請人之被繼承人林陳娘之遺產。且依新修正之民
    法第一千一百四十八條第二項之規定，以及民法繼承編施行
    法第一之三條第四項之規定，聲請人僅須以被繼承人林陳娘
    之遺產為限，以對本件之相對人負清償責任，是本件已符合
    於執行名義成立後，有消滅或妨礙債權人即本件之相對人請
    求之事由發生之情形，而聲請人業已依法對相對人提起債務
    人異議之訴在案（本院九十八年度竹簡調字第二一二號），
    爰依強制執行法第十八條第二項之規定，聲請人願供擔保，
    請准裁定本院九十八年度司執字第一００一０號執行事件中
    對聲請人上開財產之強制執行程序，於本院九十八年度竹簡
    調字第二一二號債務人異議之訴事件判決確定前停止執行等
    語。
三、經查，聲請人對於本院九十八年度司執字第一００一０號號
    執行事件，確已提起債務人異議之訴等情，業據本院依職權
    調取上開執行事件卷宗及本院九十八年度竹簡調字第二一二
    號卷宗查核屬實，是聲請人聲請供擔保停止強制執行程序，
    揆之上開規定，為有理由，應予准許。又按法院依強制執行
    法第十八條第二項定擔保金額而准許停止強制執行之裁定者
    ，該項擔保係預備供債權人因停止執行所受損害之賠償，其
    數額應依標的物停止執行後，債權人未能即時受償或利用該
    標的物所受之損害額，或其因另供擔保強制執行所受之損害
    額定之。爰審酌相對人聲請強制執行主張之執行債權額雖為
    本金新台幣（下同）八七六三五一元及其利息、違約金暨其
    執行費，然前述執行事件目前執行之標的為聲請人在系爭帳
    戶內一一九八七元之存款債權，且該存款債權經本院依相對
    人之聲請，已於九十八年六月二十四日核發扣押命令，並自
    九十八年七月二十八日起延緩執行二個月之情，已據調取該
    執行事件卷宗查明無訛，依此，於日後進行之執行程序中，
    相對人本可期待藉由收取命令之核發而受償其中一一九八七
    元之債權，惟因本件之停止執行裁定，於聲請人日後供擔保
    之情形下，因而中斷後續可進行之收取命令核發之執行程序
    ，致債權人即本件相對人受償該一一九八七元之時機延後，
    受有本可期待受償之債權額一一九八七元之利息部分之損害
    ，以及上開債務人異議之訴案情之繁雜情形，尚需一定時間
    審理始得確定，以及相對人所受其他一切之損害等情狀，爰
    酌定擔保金額為如主文第一項所示。又查，於院九十八年度
    司執字第一六九０五號執行事件，目前並未對本件聲請人之
    財產進行強制執行之情，已據本院調取該執行事件卷宗查明
    無訛，是就該執行事件，對本件之聲請人而言，並無停止執
    行程序之問題，亦附此敘明。
四、爰依強制執行法第18條第2項、第30條之1，民事訴訟法第95
    條、第78條，裁定如主文。
中    華    民    國    98    年    9     月     9    日
                  民事第二庭    法      官  鄭政宗
以上正本係照原本作成。
如對本裁定抗告，須於裁定送達後10日內向本院提出抗告狀。
中    華    民    國    98    年    9     月     9    日
                                書記官  曾柏方


司法院資訊處製作；財團法人民間司法改革基金會備份。
